

COMPÉTENCES PROFESSIONNELLES

.net Core / Framework / Standard Docker / Kubernetes SQL Server / Oracle / Redis DevOps Azure / Aws SCRUM Powerapps Management d'équipe Management de projet

COMPÉTENCES PERSONNELLES

Adaptabilité Esprit créatif Moteur d'équipe Motivé et volontaire Amélioration continue

CONTACT

P: +33 6 71 62 06 50 E: flo.cavallo@gmail.com W: www.florian-cavallo.fr L: Annecy

LOISIRS

Snowboard Randonnées Saxophone Musique

FLORIAN CAVALLO

CTO/LEAD DEVELOPPEUR

A PROPOS

Architecte logiciel et cloud expérimenté avec 10 ans d'expérience dans le développement, autour des technologies .net et pour différents profils d'entreprise. Passionné par ces métiers, je privilégie la qualité, la recherche de performance et l'automatisation les tâches.

FORMATION

MASTER I DEGREE SUPINFO INTERNATIONAL SCHOOL Supinfo Grenoble | 2010 - 2013 BTS INFORMATIQUE & RÉSEAUX Lycée Saint Michel Annecy | 2007 - 2009

CERTIFICATIONS

Azure Fundamentals Microsoft | Juillet 2020

EXPERIENCES

CTO / DIRECTEUR TECHNIQUE

Cloudiway | Mai 2018 - Actuel

ARCHITECTURE ET DÉVELOPPEMENT D'UNE NOUVELLE PLATEFORME D'UTILISATION DES PRODUITS DE MIGRATION DE L'ENTREPRISE

Equipe de 6 personnes | 18 mois (actuel)

- Projet
 - Refonte de produits d'une infrastructure historique en une infrastructure actuelle répondant a des besoin de flexibilité d'utilisation
- Missions
 - Etude des produits internes existants
 - Etude des solutions pour définir une infrastructure adéquate
 - o Définition d'une architecture logicielle robuste
 - o Développement d'une application pilote
 - o Formation des équipes et accompagnement au changement
 - Pilotage équipe de 5 personnes
- Environnement technique

Kubernetes, Docker, Azure Databases pools, Net Core 3, MVC Core 3, Entity Framework Core, Json, Nuget, Scrum, Web Services REST, Postman, Swagger, Visual Studio 2019, SQL Server, Windows 10

EVOLUTION OUTILLAGE

6 mois

Projet

Optimiser les outils et processus de l'entreprise pour faciliter et fluidifier le développement et la livraison des produits

- Missions
 - Etude de l'existant
 - Creation d'une nouvelle forge logicielle (Azure DevOps)
 - o Migration code de SVN vers GIT
 - o Configuration des pipelines et CI/CD des produits
 - o Formation des équipes et accompagnement au changement
- Environnement technique Azure DevOps, GIT

INGÉNIEUR D'ÉTUDES ET DÉVELOPPEMENT .NET

Sopra Steria| Informatique interne | Annecy | Nov 2012 - Mai 2018

ETUDE MISE EN PLACE FORGE LOGICIELLE ET CHANGEMENT OUTILS DE VERSIONNING

Equipe de 3 personnes | 3 mois

- Projet
 - Etude des avantages, de la faisabilité et de l'impact sur les procédures de développement, de livraison, de retours Équipe de 3 personnes.
- Missions
 - Etude d'impact pour changement de source control de SVN vers GIT,
 - Elaboration de procédures pour migration de source control SVN vers GIT.
 - Etude de logiciels tiers et du module Team Explorer de Visual studio, pour l'utilisation de GIT par les équipes de développement.
 - o Développement d'outil de migration Quality Center vers VSTS
 - o Formation des équipes de développement
- Environnement technique

C#, ASP.NET, MVC 5, Entity Framework, Json, , Web Services REST, Postman, Swagger, Visual Studio 2015, Oracle 12c (12.1), Windows 10

DÉVELOPPEMENT FRAMEWORK MVC

Equipe de 4 personnes | 12 mois

Projet

Création Framework MVC pour applications web internes et développement application métier en parallèle pour valider le Framework

- Missions
 - Réflexion sur le besoin et choix technologiques
 - o Analyse et développement de l'application Web, Vues, Controllers et
 - o Analyse, conception et développement de web services REST,
 - o Formation des équipes de développement
- Environnement technique

C#, ASP.NET, MVC 5, Entity Framework, Json, , Web Services REST, Postman, Swagger, Visual Studio 2015, Oracle 12c (12.1), Windows 10 $\,$

CONTACT

P: +33 6 71 62 06 50 E: flo.cavallo@gmail.com W: www.florian-cavallo.fr L: Annecy

DÉVELOPPEMENTS SPÉCIFIQUES POUR CMS SITEFINITY

Equipe de 3 personnes | 20 mois

Projet

Modernisation sites Corporate, Recrutement et Support du Groupe

- Missions
 - Etude, conception et développement de modules spécifiques pour intégration au CMS Sitefinity
 - Etude et utilisation du CDN Limelight pour gérer les contenus de livraison client
- Environnement technique

C#, ASP.NET, Progress/Telerik, Json, Swagger, Microsoft SQL Server, Visual Studio 2015, Windows 7, Web Services REST, Quality Center

MAINTENANCES APPLICATIVE

18 mois

- Projet
 Evolution et maintenance d'applications métier
- Missions
 - o Prise en main des Framework internes existants,
 - o Prise en main des procédures spécifiques à l'entreprise
 - Réalisation d'évolutions et de corrections sur les applications internes du groupe
- Environnement technique

C#, ASP.NET, VB.NET, Json, Entity Framework, Swagger, Microsoft SQL Server, Oracle 12c (12.1), Visual Studio 2015, Windows 7, Web Services REST, Web Services SOAP, SVN, Mantis, Quality Center

CONTACT

P: +33 6 71 62 06 50 E: flo.cavallo@gmail.com W: www.florian-cavallo.fr L: Annecy